臺灣基隆地方法院刑事判決　　　　　　　96年度訴字第1067號
公　訴　人　臺灣基隆地方法院檢察署檢察官
被　　　告　丙○○
　　　　　　　　　　（現於臺灣基隆監獄另案執行中）
上列被告因毒品危害防制條例案件，經檢察官提起公訴（96年度
毒偵字第2939號），因被告於準備程序中為有罪之陳述，經本院
合議庭裁定由受命法官獨任行簡式審判程序，本院判決如下：
    主  文
丙○○施用第一級毒品，累犯，處有期徒刑捌月，扣案之注射針
筒壹支，沒收。
    事實及理由
一、本件犯罪事實、證據及應適用之法條除引用檢察官起訴書之
    記載外（如附件），並補充或更正如下：(1)犯罪事實欄倒數
    第6行「審理中」更正為「經判處有期徒刑8月」等字，(2)犯
    罪事實欄一倒數第 4行「施用毒品海洛因」等字補充為「以
    針筒注射皮膚方式施用毒品海洛因 1次」等字，(3)證據部分
    補充：「被告於本院審理中之白白」。
二、據上論斷，應依刑事訴訟法第 273條之1第1項、第299條第1
    項前段、第310條之2、第454條，毒品危害防制條例第10 條
    第1項，刑法第11條前段、第47條第1項、第38條第1項第2款
    ，判決如主文。
本案經檢察官甲○○到庭執行職務。
中　　華　　民　　國　　96　　年　　12　　月　　31　　日
                  刑事第三庭法    官  鄭培麗
以上正本證明與原本無異。
如不服本判決應於收受本判決後10日內向本院提出上訴書狀，敘
述上訴理由，其未敘述上訴理由者，並得於提起上訴後10日內向
本院補提理由書狀（均須按他造當事人之人數附繕本）「切勿逕
送上級法院」。
中　　華　　民　　國　　96　　年　　12　　月　　31　　日
                            書 記 官  潘端典
附錄論罪法條：
毒品危害防制條例第10條
施用第一級毒品者，處 6 月以上 5 年以下有期徒刑。
施用第二級毒品者，處 3 年以下有期徒刑。
附件：
臺灣基隆地方法院檢察署檢察官起訴書
　　　　　　　　　　　　　　　　　　96年度毒偵字第2939號
　　被　　　告　丙○○　男　33歲（民國○○年○月○○日生）
　　　　　　　　　　　　籍設基隆市安樂區○○○街34巷4號
　　　　　　　　　　　　現居基隆市○○區○○街258號8樓
　　　　　　　　　　　　國民身分證統一編號：Ｚ000000000號
上列被告因違反毒品危害防制條例案件，業經偵查終結，認應提
起公訴，茲敘述犯罪事實、證據並所犯法條如下：
　　　　犯罪事實
一、丙○○前於民國89年間，因施用第一、二級毒品案件，經臺
    灣基隆地方法院以89年度毒聲字第2350號裁定送觀察勒戒後
    ，認無繼續施用毒品之傾向，由本署檢察官以90年度偵緝字
    第42號為不起訴處分確定，並於90年3 月23日執行完畢釋放
    出所。再於90年間，因施用第一級毒品案件，經同院以90年
    度毒聲字第949 號裁定送觀察勒戒後，認有繼續施用毒品傾
    向，再以90年度毒聲字第1259號裁定送強制戒治（於92 年1
    月8 日執行完畢），並經本署檢察官以90年度毒偵字第1045
    號提起公訴，再經臺灣基隆地方法院以90年度訴字第510 號
    判決判處有期徒刑8 月確定。再於91年間，因施用第一級毒
    品案件，經臺灣基隆地方法院以91年度訴字第372 號判決判
    處有期徒刑10月確定。其入監接續執行上開二案件後，於93
    年6 月29日縮刑期滿執行完畢。復於94年間，因施用第一級
    毒品案件，經臺灣基隆地方法院以94年度訴字第584 號判決
    判處有期徒刑11月，嗣經本院以94年度上訴字第3206號判決
    駁回上訴確定，而於96年1 月15日縮刑期滿執行完畢。再於
    96年2 月間，因施用第一級毒品案件，由本署檢察官以96年
    度毒偵字第772號提起公訴，經臺灣基隆地方法院以96 年度
    訴字第310號判處有期徒刑9月，經提起上訴，由臺灣高等法
    院於96年10月11日，以96年度上訴字第3074號判處有期徒刑
    9月，減為4月又15日（尚未確定）；另於96年8 月間，又因
    施用第一級毒品案件，由本署檢察官以96年度毒偵字第2287
    號提起公訴，現由臺灣基隆地方法院以96年度訴字第894 號
    審理中。詎其仍不知悔改，復基於施用第一級毒品海洛因之
    犯意，於96年7 月12日下午5、6時許，在基隆市○○區○○
    街258號8樓住處，施用毒品海洛因，嗣為警於同日晚上7 時
    50分許，在上開處所，因執行搜索勤務而查獲，並扣得其所
    有之注射針筒1 支，經警採其尿液送驗結果，其尿液中係呈
    海洛因之嗎啡陽性反應後，始查悉上情。
二、案經基隆市警察局第四分局報告偵辦。
        證據並所犯法條
一、上揭犯罪事實，業據被告丙○○於警詢、偵訊時均坦承不諱
    。且被告為警查獲經採其尿液送驗結果，係呈海洛因之嗎啡
    陽性反應，有基隆市警察局第四分局偵辦毒品案件尿液檢體
    對照表及台灣尖端先進生技醫藥股份有限公司出具之濫用藥
    物檢驗報告（尿液檢體編號：096236號 ）各1份附卷可稽，
    堪信被告確於上揭時地有施用毒品海洛因之事實。此外，並
    有注射針筒1 支扣案可資佐證，復有不起訴處分書、起訴書
    、刑事判決書及刑案資料查註紀錄表在卷足憑，事證明確，
    其犯嫌已堪認定。
二、核被告丙○○所為，係涉犯毒品危害防制條例第10條第1 項
    之施用第一級毒品罪嫌。被告曾受徒刑之執行完畢（有本署
    刑案資料查註紀錄表可參），5 年以內，故意再犯本件有期
    徒刑以上之罪，為累犯，請依刑法第47條第1 項規定加重其
    刑。施用毒品之器具，請依刑法第38條第1項第2款規定宣告
    沒收。
三、依毒品危害防制條例第23條第2項、刑事訴訟法第251條第 1
    項提起公訴。
　　此  致
臺灣基隆地方法院
中　　華　　民　　國　　96　　年　　11　　月　　21　　日
　　　　　　　　　　　　　　　檢察官　乙　○　○
本件正本證明與原本無異
中　　華　　民　　國　　96　　年　　11　　月　　28　　日
　　　　　　　　　　　　　　　書記官　何　淑　貞
附錄所犯法條：
毒品危害防制條例第10條第1項
    施用第一級毒品者，處 6 月以上 5 年以下有期徒刑。
